Images du répertoire du notaire Jean-Baptiste Trudon de Roissy pour l'étude XXXVI
Archives nationales de France
Images du répertoire du notaire Jean-Baptiste Trudon de Roissy pour l'étude XXXVI
22 juin 1771 - 25 février 1778
MC/RE/XXXVI/6
Etude XXXVI; Trudon de roissy, Jean-Baptiste
Un registre
Archives nationales de France
Minutes et répertoires: la loi 2008-696 du 15 juillet 2008 relative aux archives a fixé à 75 ans à compter de la date de l'acte, ou à 25 ans à compter de la date du décès de l'intéressé si ce délai est plus bref, le délai de communication des minutes et répertoires des notaires; ce délai est porté à 100 ans à compter de la date de l'acte si le document se rapporte à un mineur (code du Patrimoine, articles L213-2, 4e d et 5e).
Autres documents de l'étude (dossiers de clients, comptabilité...): s'agissant d'archives privées, ces documents sont communicables selon les modalités fixées par le déposant ou le donateur.
Certains documents ne sont pas accessibles sous leur forme originale en raison de leur mauvais état de conservation.
Registre versé aux Archives nationales en 1982.
Le répertoire comporte 163 feuillets et fait partie d'un registre de 303 feuillets de papier manuscrits, hauteur 43 x largeur 27,5 cm, composé de 3 cahiers, dont 2 sont paginés par le notaire. Le registre est en mauvais état.
Registre folioté en 2005 (foliotation non visible à l'écran)
Images des répertoires de l’étude XXXVI
Archives de l'étude XXXVI
répertoire d'officier public ministériel
- Répertoire chronologique pour la période du 22 juin 1771 au 25 février 1778, 22 juin 1771 - 25 février 1778; MC/RE/XXXVI/6; 160 feuillets.
  Le registre contient aussi le répertoire du notaire Louis Collas de Marimon pour la période du 25 février 1778 au 19 juillet 1781.
  Le répertoire contient les informations suivantes: 1. nature de l'acte; 2. nom, prénom, des parties; 3. date du jour.
  répertoire
  - Page de titre :"Répertoire de Jean-Baptiste Trudon depuis le 22 juin 1771 jusques et compris le 25 février 1778 [...]"., 3 r°; 1 feuillet
  - Liste chronologique des actes pour la période du 22 juin au 31 décembre 1771, 22 juin - 31 décembre 1771; 4 r°-17 v°; 14 feuillets
  - Liste chronologique des actes pour la période du 2 janvier au 30 décembre 1772, 2 janvier - 30 décembre 1772; 18 r°-57 r°; 40 feuillets
  - Liste chronologique des actes pour la période du 4 janvier au 31 décembre 1773, 4 janvier - 31 décembre 1773; 57 v°-87 v°; 31 feuillets
  - Liste chronologique des actes pour la période du 2 janvier au 31 décembre 1774, 2 janvier - 31 décembre 1774; 88 r°-104 r°; 17 feuillets
  - Liste chronologique des actes pour la période du 2 janvier au 31 décembre 1775, 2 janvier - 31 décembre 1775; 104 v°-122 v°; 19 feuillets
  - Liste chronologique des actes pour la période du 3 janvier au 31 décembre 1776, 3 janvier - 31 décembre 1776; 123 r°-142 r°; 20 feuillets
  - Liste chronologique des actes pour la période du 2 janvier au 30 décembre 1777, 2 janvier - 30 décembre 1777; 143 r°-160 v°; 18 feuillets
  - Liste chronologique des actes pour la période du 2 janvier au 25 février 1778, 2 janvier - 25 février 1778; 161 r°-163 v°; 3 feuillets